【裁判字號】    98,交簡上,206
【裁判日期】    980908
【裁判案由】    過失傷害
【裁判全文】
臺灣桃園地方法院刑事判決           98年度交簡上字第206號
上  訴  人
即  被  告  乙○○
上列上訴人即被告因過失傷害案件，不服本院簡易庭98年度壢交
簡字第376 號中華民國98年5 月27日第一審刑事簡易判決（聲請
簡易判決處刑案號：97年度偵字第24225 號），提起上訴，本院
管轄之第二審合議庭判決如下：
    主  文
上訴駁回。
    事  實
一、乙○○於民國97年6 月8 日晚間8 時20分許，駕駛車牌號碼
    5775-RU （聲請簡易判決處刑書誤載為775-RU）號自小客車
    ，沿桃園縣中壢市○○路往中壢市區方向行駛，行經桃園縣
    中壢市○○路○ 段391 號前，本應注意汽車駕駛人，駕駛汽
    車行經無號誌之交岔路口，應注意車前狀況，並隨時採取必
    要之安全措施，而依當時情形，並無其他不能注意之情事，
    疏未注意及此，於準備臨時停車，駛出路面邊線之際，追撞
    同向前方甲○○所騎乘之車牌號碼TZO-728 號輕型機車，致
    甲○○人車倒地，並受有大腿挫傷、小腿挫傷、臀部挫傷、
    尾骨位移及腦震盪等傷害。乙○○於肇事後，在報案人或勤
    指中心轉來資料未報明肇事人，於桃園縣政府警察局交通隊
    中壢分隊警員據報前往處理時在場，並當場承認為肇事人，
    進而接受本件裁判。
二、案經告訴人甲○○訴由桃園縣政府警察局交通隊中壢分隊報
    請臺灣桃園地方法院檢察署檢察官偵查後聲請簡易判決處刑
    。
    理  由
壹、程序事項：
一、按被告以外之人於審判外之言詞或書面陳述，除法律有規定
    者外，不得作為證據。又被告以外之人於審判外之陳述，雖
    不符前4 條之規定，而經當事人於審判程序同意作為證據，
    法院審酌該言詞陳述或書面陳述作成時之情況，認為適當者
    ，亦得為證據。當事人、代理人或辯護人於法院調查證據時
    ，知有第159 條第1 項不得為證據之情形，而未於言詞辯論
    終結前聲明異議者，視為有前項同意，刑事訴訟法第159 條
    第1 項、第159 條之5 分別定有明文。查證人即被害人甲○
    ○於警詢及偵查時所為之陳述，固均係審判外之陳述，然被
    告就上開審判外之陳述，於本院審理中，並不爭執其證據能
    力，復未曾於言詞辯論終結前聲明異議，而本院審酌該等證
    人陳述作成時之情況，並無違法取證及證明力過低之瑕疵，
    亦認以之作為證據為適當，依前揭規定說明，自得為證據。
二、又本件卷內其餘卷證資料（包含文書證據等），並無證據證
    明係公務員違背法定程序所取得，亦無刑事訴訟法第159 條
    之4 之顯有不可信之情況與不得作為證據之情形，則依刑事
    訴訟法第159 條至159 條之5 之規定，本件認定事實所引用
    之本件卷證所有證據（包含人證與文書等證據），均認為有
    證據能力。
貳、實體事項：
一、訊據被告就上開犯罪事實坦承不諱，核與告訴人甲○○於警
    詢及檢察官訊問時之指訴情節相符，並有道路交通事故現場
    圖、道路交通事故調查報告表（一）、（二）、現場照片、
    天晟醫院診斷證明書（乙種）1 紙、臺灣省桃園縣區車輛行
    車事故鑑定委員會98年1 月16日桃縣行字第0985200145號函
    暨檢附之鑑定意見書等資料附卷可稽。按汽車行駛時，駕駛
    人行經無號誌之交岔路口，應注意車前狀況，並隨時採取必
    要之安全措施，作隨時停車之準備，道路交通安全規則第94
    條第3 項定有明文。而依當時天氣晴、夜間無照明、視距良
    好，柏油路面乾燥、無缺陷、無障礙物，應無不能注意之情
    事，被告駕駛自小客車行經上開無號誌之交岔路口時，於準
    備臨時停車，駛出路面邊線時，應注意車前狀況，隨時採取
    必要之安全措施，竟疏未注意及此，因而肇事致告訴人受有
    上揭傷害，其有過失甚明，是被告乙○○之過失行為與告訴
    人甲○○所受之傷害間，顯有相當因果關係，被告自應負過
    失傷害罪責。綜上，堪信被告具任意性之自白與事實相符，
    事證明確，犯行堪以認定，應予依法論科。
二、核被告所為，係犯刑法第185 條之3 之服用酒類不能安全駕
    駛動力交通工具而駕駛罪。又按法官於有罪判決如何量處罪
    刑，甚或是否宣告緩刑，均為實體法賦予審理法官裁量之刑
    罰權事項，法官行使此項裁量權，自得依據個案情節，參酌
    刑法第57條所定各款犯罪情狀之規定，於法定刑度內量處被
    告罪刑；除有逾越該罪法定刑或法定要件，或未能符合法規
    範體系及目的，或未遵守一般經驗及論理法則，或顯然逾越
    裁量，或濫用裁量等違法情事之外，自不得任意指摘其量刑
    違法，最高法院對此並著有80年台非字第473 號、75年台上
    字第7033號、72年台上字第6696號、72年台上字第3647號等
    判例可資參照。準此，法官量刑，如非有上揭明顯違法之情
    事，自不得擅加指摘其違法或不當。被告雖以：伊坦承本件
    過失傷害犯行，但伊是本於道德良心、誠心誠意處理本案，
    認法院量刑過重，希望能夠輕判等語提起上訴。然本件原審
    經審理後，認定被告罪證明確，引用刑法第284 條第1 項前
    段、第62條前段、第41條第1 項前段，刑法施行法第1 條之
    1 第1 項、第2 項前段為依據，並審酌被告自首、坦承犯行
    等一切情狀，判處被告拘役30日，如易科罰金，以新臺幣10
    00元折算1 日，經核並無不合，量刑亦甚妥適。是依上揭說
    明，即難再憑此指摘其量刑過重。本件被告未具體指摘原審
    有何違誤之處，徒以原審量刑過重為由，提起上訴，為無理
    由，應予駁回。
據上論斷，應依刑事訴訟法第455 條之1 第1 項、第3 項、第36
8 條，判決如主文。
本案經檢察官柯博齡到庭執行職務。
中    華    民    國    98    年    9     月    8     日
                  刑事第五庭  審判長法  官  潘 政 宏
                                    法  官  江 春 瑩
                                    法  官  張 詠 晶
以上正本證明與原本無異。
不得上訴。
                                    書記官  王 峻 宏
中    華    民    國    98    年    9     月    9     日


司法院資訊處製作；財團法人民間司法改革基金會備份。
